臺灣新竹地方法院刑事判決
110年度易字第812號
公  訴  人  臺灣新竹地方檢察署檢察官
被      告  陳俊諭



上列被告因竊盜案件，經檢察官提起公訴（110年度偵字第9150
號），被告於本院準備程序中，就被訴事實為有罪之陳述，經本
院告知簡式審判程序意旨，並聽取公訴人、被告之意見後，裁定
依簡式審判程序審理，並判決如下：
    主  文
陳俊諭犯攜帶兇器竊盜罪，處有期徒刑陸月，如易科罰金，以新
臺幣壹仟元折算壹日。未扣案之犯罪所得新臺幣參萬元沒收，於
全部或一部不能沒收或不宜執行沒收時，追徵其價額。
    事實及理由
一、本件犯罪事實及證據，除證據部分應補充「警員偵查報告1
    份（偵9150號卷第4頁）」、「被告陳俊諭於本院準備程序
    、審理時之自白（本院卷第68至69、73頁）」，餘均引用檢
    察官起訴書之記載（如附件）。
二、論罪科刑：
　㈠按刑法第321條第1項第3款之攜帶兇器竊盜罪，係以行為人攜
    帶兇器竊盜為其加重條件，此所謂兇器，其種類並無限制，
    凡客觀上足對人之生命、身體、安全構成威脅，具有危險性
    之兇器均屬之，且祇須行竊時攜帶此種具有危險性之兇器為
    已足，並不以攜帶之初有行兇之意圖為必要。查被告行竊所
    持之斜口鉗1支，足以剪斷固定兌幣機之螺絲，顯見該等物
    品質地堅硬、銳利，若持以攻擊人體自能成傷，客觀上當足
    以對人之生命、身體、安全構成威脅，自屬具有危險性之兇
    器無訛。是核被告所為，係犯刑法第321條第1項第3款之攜
    帶兇器竊盜罪。
　㈡爰以行為人之責任為基礎，審酌被告前已有多次竊盜之前案
    紀錄，有臺灣高等法院被告前案紀錄表1份附卷足憑，素行
    難謂良好，詎其又攜帶客觀上可作為兇器使用之斜口鉗，剪
    斷固定兌幣機之螺絲，恣意竊取他人財物，對於他人財產缺
    乏尊重，顯見其法治觀念薄弱，實可非難，惟考量被告犯後
    坦承犯行之犯後態度、犯罪之動機、目的、手段及所竊取物
    品之價值，及其自述國中肄業之教育程度、入監前從事瓦斯
    配管之工作，與父母及姐姐同住，家庭經濟狀況不佳（本院
    卷第73頁）等一切情狀，量處如主文所示之刑，並諭知易科
    罰金之折算標準。　　
三、沒收：
  ㈠被告竊得之現金新臺幣（下同）30,000元，屬被告為本件竊
    盜犯行所得之物，雖未據扣案，然並未實際合法發還予被害
    人，應依刑法第38條之1第1項前段、第3項規定宣告沒收，
    並於全部或一部不能沒收或不宜執行沒收時，追徵其價額。
　㈡另未扣案之斜口鉗1支，為被告犯本件犯行所用之物，惟該斜
    口鉗係被告於上址洗車場附近拾取，且已經丟掉，業經被告
    於本院準備程序中陳述甚詳（本院卷第69頁），難認係被告
    所有，且尚無其他證據足資認定仍屬存在，亦非屬違禁物，
    兼衡該犯罪工具價值不高，並不具備刑法上之重要性，爰不
    併為沒收之諭知，附此敘明。
據上論斷，應依刑事訴訟法第273條之1第1項、第299條第1項前
段、第310條之2、第454條第2項，判決如主文。
本案經檢察官侯少卿提起公訴，檢察官林李嘉到庭執行職務。
中    華    民    國   111    年    4     月    13    日
                  刑事第三庭    法  官  王靜慧
以上正本證明與原本無異。
如不服本判決應於收受本判決後20日內向本院提出上訴書狀，上
訴書狀應敘述具體理由。上訴書狀未敘述上訴理由者，應於上訴
期間屆滿後20日內補提理由書狀於本院(均須按他造當事人之人
數附繕本 )「切勿逕送上級法院」。
中　　華　　民　　國　　111 　年　　4 　　月　　13　　日
                                書記官  陳弘明 
附錄本案論罪科刑法條：　
中華民國刑法第321條
犯前條第1項、第2項之罪而有下列情形之一者，處6月以上5年以
下有期徒刑，得併科50萬元以下罰金：
一、侵入住宅或有人居住之建築物、船艦或隱匿其內而犯之。
二、毀越門窗、牆垣或其他安全設備而犯之。
三、攜帶兇器而犯之。
四、結夥三人以上而犯之。
五、乘火災、水災或其他災害之際而犯之。
六、在車站、港埠、航空站或其他供水、陸、空公眾運輸之舟、
    車、航空機內而犯之。
前項之未遂犯罰之。
附  件：
臺灣新竹地方檢察署檢察官起訴書     
                                     110年度偵字第9150號
　　被　　　告　陳俊諭　
上列被告因竊盜案件，已經偵查終結，認應該提起公訴，茲將犯
罪事實及證據並所犯法條分敘如下：
　　　　犯罪事實
一、陳俊諭意圖為自己不法之所有，於民國110年1月9日3時5分
    許，騎乘未懸掛車牌之車號000-000號機車，至劉烝瑋經營
    之極度乾淨洗車場（址設新竹縣○○市○○○街00號），以自備
    之客觀上足供兇器使用之斜口鉗，先將洗車場內固定兌幣機
    之螺絲剪斷，為掩人耳目，陳俊諭先騎乘機車至附近繞行後
    停放洗車場附近，再攜推車步行至洗車場，將兌幣機以推車
    搬運至新竹縣竹北市環北路五段旁空地，持鐵片撬開兌幣機
    外殼後竊取現金約新臺幣（下同）3萬餘元。嗣劉烝瑋於同
    日4時許透過監視器察看洗車場，發現兌幣機遭竊，往回察
    看監視錄影紀錄，始悉上情，因而報警處理。
二、案經劉烝瑋訴由新竹縣政府警察局竹北分局報告偵辦。
　　　　證據並所犯法條
一、證據清單：
編號 證據名稱 待證事項 1 被告陳俊諭之供述 坦承本件犯罪事實 2 告訴人劉烝瑋之指訴 指訴本件犯罪事實 3 監視錄影紀錄暨擷圖、現場相片等 本件犯罪事實 4 車輛詳細資料報表、車輛相片 佐證本件犯罪事實 
二、核被告陳俊諭所為，係犯刑法第321條第1項第3款攜帶兇器
    竊盜罪嫌。犯罪所得請依法宣告沒收，於全部或一部不能沒
    收或不宜執行沒收時，追徵其價額。
三、依刑事訴訟法第251條第1項提起公訴。
　  此　致
臺灣新竹地方法院
中　　華　　民　　國　 110　　年　　10　　月　　20　　日
                            檢察官  侯  少  卿
本件正本證明與原本無異。
中　　華　　民　　國　 110　　年　　11　　月　　2 　　日
                            書記官  宋  品  誼